# 关于同一控制下企业合并

提问人：cfo000000 时间：2017-03-08 12:28:08
求助各位大神，一个自然人控股A和B两个公司，B下面又有CD两家控股子公司，ABCD均成立在 2015 年之前， 2016 年 12 月A新设立控股子公司E，E于 2016 年 12 月 31 日完成对B的收购。 问题： 1 、B和E应该属于同一控制下企业合并吧，如果是，那么编制E公司 2016 年度报表时，是不是只需要将BCD2016年报表并入，该等公司 2016 年利润作为被合并方在合并前实现的净利润列示，由于E公司 2016年成立，所以期初数不用合并BCD数据？ 2 、编制A公司 2016 年度报表时，是否需要追溯 2015 年数据，将BCD并入 2015 年？

回答人：chenyiwei
1 、E是在 2016 年底新设的，因此其自身合并报表从成立日开始编制，只需包含BCD自E的成立日到年末期间的损益即可。无需追溯调整前期比较数据。 2 、A同一控制下合并BCD，在A的合并报表层面，合并方是A而不是E，所以不受E本年度新设的限制，应完整地将BCD的本年度和比较期间报表纳入A的合并报表。